# Style Guide

Wenn wir anfangen R häufiger zu benutzen und unsere Skripte mit anderen zu teilen, ist es wichtig, dass diese gut lesbar und verständlich sind. Sonst ist es schwierig, sich in dem Skript zurecht zu finden, und es kann passieren, dass man später selbst nicht mehr weiß, was in dem Skript gemacht wurde.

## Benennung

### Dateien

R Skripte sollten so benannt werden, dass erkennbar ist, was sie beinhalten. Sie sollten auf .R enden.

```{r}
#| eval: false
# gute Benennung

eignungstest_analyse.R
erstis_t_test.R

# schlechte Benennung

zeug.R
erster_versuch.R

```

### Objekte

Objekte in einem Skript sollten aus Kleinbuchstaben bestehen, Wörter kann man durch Unterstriche _ trennen. Die Benennung sollte kurz und eindeutig sein, auch wenn das nicht immer einfach ist. Auch schon existierende Begriffe aus R (Namen von Funktionen etc.) sollte man vermeiden.

```{r}
#| eval: false
# gute Benennung

abi_schnitt 
mathe_abschluss

# schlechte Benennung

AbiSchnitt
mathematikabschlussnote
T

```

## Datensätze

Am Anfang eines Skripts ist es sinnvoll, den Datensatz, den man benutzen will, einmal neu zuzuweisen. So überschreibt man nicht das Original und kann bei Fehlern immer wieder darauf zurückgreifen. Ihr könnt ihn zum Beispiel 'dat' nennen.

```{r}
#| eval: false

dat <- eignungstest

```

## Kommentare

Damit eure Skripte gut lesbar sind, ist es hilfreich, wenn ihr mit # Kommentare einfügt. Damit könnt ihr in jedem Schritt kurz erklären, was ihr macht. 

```{r}
#| eval: false

# Datensatz bereinigen

```

## Syntax

Auch bei der Syntax kann man einige Sachen beachten, damit ein Skript lesbarer ist.

### Objektzuweisung

Wenn ihr ein Objekt definiert, sollte man <- und nicht = benutzen.

```{r}
#| eval: false
# Zum Beispiel so

gewicht_geburt <- 3.55

# Nicht so

gewicht_geburt = 3.55

```


### Leerzeichen

Vor und hinter (mathematischen) Operatoren (=, +, <- etc.) sollte man ein Leerzeichen setzen.

```{r}
#| eval: false
# Zum Beispiel so

schnitt <- mean(noten * LP, na.rm = TRUE)

# Nicht so

schnitt<-mean(noten*LP,na.rm = TRUE)

```

Vor einem Komma kommt kein Leerzeichen, hinter dem Komma schon. Zwischen Klammern kommen keine Leerzeichen.

```{r}
#| eval: false
# Zum Beispiel so

schnitt <- mean(noten * LP, na.rm = TRUE)
eignungstest[5, ]

# Nicht so

schnitt <- mean( noten * LP ,na.rm = TRUE )
eignungstest[ 5,]

```

Weitere Hinweise zu gutem Style in R findet ihr [hier](http://adv-r.had.co.nz/Style.html).
