# Einleitung

Die R-Lernplattform ist ein Projekt des Lehrstuhls für Psychologische Methodenlehre der Humboldt-Universität zu Berlin, das Studierenden den Einstieg in das Statistikprogramm R erleichtern soll. Ihr findet hier Anleitungen und Hilfestellungen, Übungsaufgaben und Antworten auf häufig gestellte Fragen zum praktischen Umgang mit R und der Benutzeroberfläche R-Studio.

Die Inhalte der Lernplattform orientieren sich primär an den Modulen Psychologische Methodenlehre I und II des B.Sc. Psychologie an der Humboldt-Universität zu Berlin. Studierende aus anderen Studiengängen, von anderen Hochschulen und anderweitig Interessierte sind auch herzlich eingeladen, die Lernplattform zu nutzen.

Die Seite wird beständig weiterentwickelt. Wenn ihr Feedback oder Anregungen habt, könnt ihr uns <a href="http://methods-berlin.com/de/r-lernplattform-feedback/" target="_blank">hier</a> erreichen.

````{r, include = FALSE}
# knitr options
knitr::opts_chunk$set(echo = TRUE, message = FALSE)
````

## Inhalte

Die RLernplattform gliedert sich in vier große Abschnitte, die jeweils in mehrere Kapitel unterteilt sind. \
\
Der erste Abschnitt "Einführung in R" beschäftigt sich mit grundlegenden Themen, die einem den Einstieg in R erleichtern. Wenn ihr Neues erlernen oder bereits Gelerntes noch einmal auffrischen wollt, dann schaut gerne hier rein. Ihr findet hier auch weiterführende Literatur- und Websitesempfehlungen. \
Der Abschnitt enhält folgende Kapitel: \

- [Installation und Aktualiserung von R und RStudio](Installation.qmd)
- [Einführung in R](Einfuehrung_in_R.qmd)
- [Einführung in RStudio](Einfuehrung_in_RStudio.qmd)
- [Pakete](Pakete.qmd)
- [Daten importieren](Daten-importieren.qmd)
- [Fehlermeldungen](Fehlermeldungen.qmd)
- [Datenvorbereitung](Datenvorbereitung.qmd)
- [Fehlende Werte](Fehlende-Werte.qmd)
- [Grafiken](Grafiken.qmd)

Im zweiten Abschnitt beschäftigen wir uns mit spezielleren Themen des R-Universums.

- [Wide- & Long-Format](Wide-and-Long-Format.qmd)
- [R Markdown](Markdown.qmd)
- [Git und GitLab](Git.qmd)

Der dritte Abschnitt ist noch enger an den Modulen Psychologische Methodenlehre I und II des B.Sc. Psychologie an der Humboldt-Universität zu Berlin angelehnt und beschäftigt sich mit der Umsetzung und Interpretation der behandelten Analysen.

- [Annahmen der Multiplen Linearen Regression](Voraussetzungspruefung.qmd)
- [Outputs - ALM - FAQ](Outputs-ALM-FAQ.qmd)

Der letzte Abschnitt enhält die Projektdokumantation. Hier findet ihr außerdem Hinweise, wie man an der R-Lernplattform mitwirken kann.

- [Zur R-Lernplattform Beitragen](Zur-Lernplattform-Beitragen.qmd)


```{r include=FALSE}
# automatically create a bib database for R packages
knitr::write_bib(c(
  .packages(), 'bookdown', 'knitr', 'rmarkdown'
), 'packages.bib')
```
