# Inhalte

Die R-Lernplattform ist ein Projekt des Lehrstuhls für Psychologische Methodenlehre der Humboldt-Universität zu Berlin, das Studierenden den Einstieg in das Statistikprogramm R erleichtern soll. Ihr findet hier Anleitungen und Hilfestellungen, Übungsaufgaben und Antworten auf häufig gestellte Fragen zum praktischen Umgang mit R und der Benutzeroberfläche R-Studio.

Die Inhalte der Lernplattform orientieren sich primär an den Modulen Psychologische Methodenlehre I und II des B.Sc. Psychologie an der Humboldt-Universität zu Berlin. Studierende aus anderen Studiengängen, von anderen Hochschulen und anderweitig Interessierte sind auch herzlich eingeladen, die Lernplattform zu nutzen.

Die Seite wird beständig weiterentwickelt. Wenn ihr Feedback oder Anregungen habt, könnt ihr uns <a href="http://methods-berlin.com/de/r-lernplattform-feedback/" target="_blank">hier</a> erreichen.

````{r, include = FALSE}
# knitr options
knitr::opts_chunk$set(echo = TRUE, message = FALSE)
````



```{r include=FALSE}
# automatically create a bib database for R packages
knitr::write_bib(c(
  .packages(), 'bookdown', 'knitr', 'rmarkdown'
), 'packages.bib')
```
